# 如何理解资本化的中介费用

提问人：Ryan_q 时间：2022-02-25 23:01:15
@chenyiwei，陈版主，有一疑问如下：
在IPO的申请和审核过程中，经常发生需要补审、补报材料的情况，而在补审和补报材料后,原先报送的较早年度的材料和数据可能不再出现在最终对外公告的招股说明书和备查文件中。如果发生此类情况的，应当将原先为了制作现已不纳入申报期的较早年度的申报材料和披露信息而发生的中介机构专业服务费转入损益处理。
例如：
2020 年 6 月公司申报 2017 、 2018 、 2019 、 2020 年 3 月 31 日三年一期报表，中介机构费用 100 万元2020 年 12 月公司更新材料 2018 年、 2019 年、 2020 年三年报表，中介机构费用 100 万元
2021 年 8 月公司更新材料 2018 年、 2019 年、 2020 年、 2021 年 6 月 30 日，中介机构费用 100 万元2022 年 4 月公司更新材料 2019 年、 2020 年、 2021 年，中介机构费用 100 万元。
问：如何理解原先报送的较早年度的材料和数据可能不再出现在最终对外公告的招股说明书和备查文件中，将计入其他流动资产金额计入当期损益？以上中介机构均计入其他流动资产 400 万元，是否合适？

回答人：chenyiwei
由于IPO的过程和结果有较大不确定性，因此一般情形下，在过会之前（至少在申报材料前）发生的中介机构费用，都建议费用化处理。像主帖这样的挂账 400 万元资产是不恰当的。

提问人：Ryan_q 时间：2022-03-01 17:06:59
@chenyiwei，感谢陈版主回复，按照您谨慎的处理方式：
1 、即IPO受理后无论是第一轮、第二轮、第三轮反馈或者更新年报发生的中介费用都见应当一次性损益化？
2 、如何理解在IPO的申请和审核过程中，经常发生需要补审、补报材料的情况发生的中介费用？这个不是受理后的更新材料么、补年审的意思么？
3 、如本帖，这 400 万都是受理后的其他流动资产，应当在什么时点计入损益，理论上是否需要到报告期间（ 2017 、 2018 、 2019 ）这三年都覆盖消失了才计入损益（注册制下概率很小）？

回答人：chenyiwei
1 、 2 、受理后可能可以资本化，但仍建议谨慎。 3 、根据申报材料的滚动情况，例如原先的第一年不再纳入申报期时，将第一年相关的审计等中介机构费用予以费用化处理。